臺灣板橋地方法院刑事附帶民事訴訟判決
原　　　告　中國信託商業銀行股份有限公司
法定代理人　羅聯福
訴訟代理人　林俊鴻
被　　　告　甲○○
　　　　　　　　　　（另案臺灣新竹戒治所強制戒治）
上列被告因偽造文書等案件（95年度訴字第3849號），經原告提
起附帶民事訴訟請求損害賠償，本院判決如下：
    主      文
被告應給付原告新臺幣貳萬伍仟肆佰零伍元，及自民國九十六年
一月十二日起至清償日止，按年息百分之五計算之利息。
本判決得假執行。
    事實及理由
一、原告起訴主張：被告未經持卡人陳嘉雯之同意，意圖為自己
    不法之所有，擅自侵占陳嘉雯向原告申請之信用卡（卡號：
    0000000000000000），並基於意圖為自己不法所有之概括犯
    意，自民國94年7 月5 日起至同年月6 日止，持上開信用卡
    至特約商店，偽造署押於簽帳單上，刷卡消費8 筆，合計消
    費金額為新臺幣（下同）25,405元，致原告陷誤錯誤，誤認
    係真正持卡人之消費，而代為付款，因而受有損害，爰依侵
    權行為之法律關係，請求被告給付25,405元，及自起訴狀繕
    本送達被告之翌日起至清償日止，按年息百分之五計算之利
    息。被告當庭同意原告之請求，僅以現無資力一次清償等語
    為抗辯。
二、法院之判斷：
  (一)經查：原告主張之事實，為被告所不爭執，且經證人即持卡
    人陳嘉雯、特約商店員工陳守志於警詢時證述明確，復有陳
    嘉雯所書之聲明書、被告盜刷之明細表各1 紙及簽帳單商店
    收據聯8 紙附卷可稽，堪認原告之主張為真實。至被告雖以
    其目前無能力清償為抗辯。然按有無資力償還，乃係執行問
    題，不得據為不負履行義務之抗辯（最高法院19年上字第17
    33號判例要旨參照），是被告上開所辯，自不足採。
  (二)按因犯罪而受損害之人，於刑事訴訟程序得附帶提起民事訴
    訟，對於被告及依民法負賠償責任之人，請求回復其損害；
    其請求之範圍，依民法之規定，刑事訴訟法第487 條定有明
    文。次按因故意或過失，不法侵害他人之權利者，負損害賠
    償責任，民法第184 條第1 項前段亦有明文。查被告故意侵
    占持卡人陳嘉雯所遺失之上開信用卡，再冒名持卡消費，並
    偽造簽帳單以行使，致原告受有損害（已如前述），是原告
    主張被告應負侵權行為損害賠償責任，洵屬正當。
  (三)從而，原告依侵權行為之法律關係，請求被告給付25,405元
    及自96年1 月12日（即起訴狀繕本送達被告之翌日）起至清
    償日止，按年息百分之五計算之法定遲延利息，為有理由，
    應予准許。又本判決所命被告給付之金額未逾50萬元，應依
    職權宣告假執行。另訴訟費用並未在刑事訴訟法第491 條準
    用之列，本院毋庸依職權併為訴訟費用之裁判，附此敘明。
三、據上論結，本件原告之訴為有理由，應依刑事訴訟法第502
    條第2 項、第491 條第10款，民事訴訟法第389 條第1 項第
    5 款，判決如主文。
中　　華　　民　　國　　96　　年　　1 　　月　　25　　日
    　　　　      刑事第十九庭  法  官  鄧雅心
以上正本證明與原本無異。
對於本判決如有不服，應於送達後10日內，向本院提出上訴狀，
但非對刑事訴訟之判決有上訴時，不得上訴。
                                書記官　王小芬
中　　華　　民　　國　　96　　年　　1 　　月　　25　　日
